# 浅谈境外报表折算

提问人：风中秋千 时间：2016-01-06 17:08:35
在第一次做包含海外子公司的合并报表时，遇到了些许疑惑，包含境外子公司报表折算
总所周知，资产和负债按报表日即时汇率折算，实收资本按发生时交易日汇率（历史汇率）折算，这样在实收资本没有增减变动的情况下，不会因为汇率折算问题出现差异，那实收资本之外的权益项目呢？利润表按交易日汇率或近似汇率折算，那什么是近似汇率呢，如果不亲自操作，平常单看准则时，是懒得动脑子去想的
咨询过很多人，有的没有回复，回复的有不同意见，但自己更赞同的做法是下述的操作： 1.资产和负债项目因为有现时的权利和义务，所以用即期汇率； 2.未分配利润之外的权益项目按历史汇率折算，即，当期没有增减变动时，期初期末折算后无差异，至于原因么，个人理解为和资产负债同理，资产负债是现时权利和义务，而权益重在累积，侧重历史成本，故采取历史汇率（交易日汇率）；
3.未分配利润=年初未分配利润+本期净利润-股利分配等，同2.解释，未分配利润为一个企业的经营累积，没有现时的权利或义务，不因汇率折算产生更多的差异，故年初未分配利润与上年年末折算后的年末未分配利润衔接，本期净利润及股利分配等取自利润表；
4.利润表采用交易日汇率或近似汇率，一个交易频繁的企业，不可能去把每笔交易还原到交易日去，故为了提高效率，一般采用近似汇率，在实务操作中一般采用当期各月末的汇率平均数，前提是汇率波动不大，否则需要调整； 5.少数股东权益，和未分配利润一样啦，年初衔接，当期取自利润表 6.单体报表折算后差异列示在“外币报表折算差异”
欢迎指点

回答人：chenyiwei
在最简单的情况下，大致上可以这样理解。即外币折算差额来源于权益项目的折算结果（按历史汇率逐年折算发生额的滚存结果）与按即期汇率折算资产、负债所导致的差额。另外也有一些比较特殊的情况会导致该差额，如构成对境外经营净投资的货币性项目的汇兑差额在合并报表层面体现为外币报表折算差额。